【裁判字號】    99,勞訴,149
【裁判日期】    990621
【裁判案由】    
【裁判全文】
臺灣臺北地方法院民事裁定             99年度勞訴字第149號
原      告  劉寶春
            黃薇
            張汪岳
訴訟代理人  陳世英律師
            楊美玲律師
上列原告與被告中國人壽保險股份有限公司間請求確認僱傭關係
存在等事件，本院裁定如下：
    主  文
原告應於收受本裁定之日起五日內繳納裁判費新臺幣陸萬零佰
伍拾柒元，逾期不繳，即駁回原告之訴。
原告就本件訴之聲明第六項部分，應於收受本裁定之日起五日內
，查報訴訟標的之價額，並補繳裁判費，逾期不繳，即駁回原告
之訴。
    理  由
一、按「以一訴主張數項標的者，其價額合併計算之。但所主張
    之數項標的互相競合或應為選擇者，其訴訟標的價額，應依
    其中價額最高者定之」、「因定期給付或定期收益涉訟，以
    權利存續期間之收入總數為準；期間未確定時，應推定其存
    續期間。但其期間超過十年者，以十年計算」，民事訴訟法
    第77條之2第1項及第77條之10分別定有明文。
二、查本件訴之聲明第1項係請求確認原告劉寶春、黃薇及張汪
    岳與被告間之僱傭關係存在，原告劉寶春、黃薇及張汪岳分
    別為民國54年5月29日、60年11月5日及57年5月18日出生，
    以本件起訴日即99年3月3日起算至原告年滿65歲之強制退休
    日止，尚有各20年餘、26年餘及23年餘，是依上開規定，均
    應以10年計算原告之權利存續期間。又原告均主張每月薪資
    為新臺幣（下同）17,280元，故本件訴之聲明第1項之訴訟
    標的價額，應核定為6,220,800元（17,280元12103＝
    6,220,800元）。再本件訴之聲明第2項，係請求被告自98年
    11月13日起至原告復職之日止，按月給付薪資，經核與上開
    訴之聲明第1項互相競合，訴訟標的之價額亦係相同，依上
    開規定，僅擇其一定之。
三、又查，本件訴之聲明第4項係請求被告給付原告劉寶春49,06
    4元、原告黃薇15,873元，本件訴之聲明第5項，係請求被告
    給付原告劉寶春37,100元，此二項訴訟標的之價額應合併計
    算，並核定為102,037元（49,064元＋15,873元＋37,100元
    ＝102,037元）。
四、綜上，本件訴訴訟標的價額應核定為6,322,837元，應徵第
    一審裁判費63,667元，原告僅繳納3,310元，尚欠60,357元
    ，茲依民事訴訟法第249條第1項但書之規定，限原告於收受
    本件裁定送達5日內，向本院補繳上述不足額之裁判費，逾
    期不繳，即駁回原告之訴。
五、另本件訴之聲明第六項部分，原告起訴時未據繳納裁判費，
    亦未載明訴訟標的之價額，致本院無從核定及以裁定命原告
    補繳裁判費，茲限原告於收受本裁定送達5日內查報該部分
    訴訟標的之價額，並依民事訴訟法第77條之13所定費率補繳
    裁判費（未查報標的價額者，應參照同法第77條之12規定，
    暫先繳納新台幣17,335元），逾期未補正，即駁回原告之訴
    。
中    華    民    國    99    年    6    月    21    日
                  勞工法庭    法  官   魏式瑜
以上正本係照原本作成
如不服本裁定關於核定訴訟標的價額部分，應於送達後10日內向
本院提出抗告狀，並繳納抗告費新臺幣1,000元；其餘關於命補
繳裁判費、其他事項及核定訴訟標的金額部分不得抗告。
中    華    民    國    99    年    6    月    21    日
                              書記官   曾鈺馨

司法院資訊處製作；財團法人民間司法改革基金會備份。
